Inventaris van de kopieën der Doop-, Trouw- en Begraafboeken (DTB) van Zwammerdam
Nationaal Archief, Den Haag
DTB kopie Zuid-Holland; Zwammerdam
DTB Zwammerdam
0 0
GEDTBZH167
??? meter; ??? inventarisnummers
Gescande fotokopieën van normale geschreven en gedrukte teksten. De Nederlandstalige stukken van vóór ca. 1700 zijn geschreven in het gotische cursiefschrift, met name in de oud-Hollandse klerkencursief.
Nationaal Archief, Den Haag
Nederduits gereformeerde gemeente te Zwammerdam
Rooms-katholieke parochie te Zwammerdam
Ambachtsbestuur ("gerecht", "burgemeesters", "Wet", "schepenen", "commissarissen", gequalificeerden) van Zwammerdam
Burgerlijke Stand van de gemeente Zwammerdam
De doopregisters bevatten naast de doopdatum de volledige namen van de ouders en de voornaam van het gedoopte kind. Daarnaast worden soms ook de doopgetuigen en / of peetouders genoemd. De trouwregisters bevatten naast de datum van (onder)trouw de namen van bruidegom en bruid. Daarnaast treft men dikwijls aanvullende gegevens aan, zoals plaats van herkomst, woonadres, de vermelding dat de persoon weduwnaar of weduwe is en eventueel de naam van de vorige partner. Wanneer de partners uit verschillende plaatsen afkomstig zijn of elders trouwen, vindt men ook gegevens omtrent afgegeven attestaties van de huwelijksafkondigingen. De begraafregisters bevatten op datum van aangifte de naam van de begraven persoon. In enkele gevallen wordt ook de datum van overlijden gegeven. Bij (minderjarige) kinderen wordt meestal de naam van de vader vermeld; bij vrouwen en weduwen soms de naam van de echtgenoot. Aanvullende gegevens over de begraafplaats en het luiden van de klok komen zelden voor.
Archiefvorming
Geschiedenis van het archiefbeheer
De verwerving van het archief
3.04
Aanwijzingen voor de gebruiker
Openbaarheidsbeperkingen
Volledig openbaar
De collectie is een duplicaat van een archief in eigen beheer.
Materiële beperkingen
Aanvraaginstructie
Van de documenten die in deze archiefinventaris zijn beschreven, kunnen de originelen niet geraadpleegd worden. Deze zijn overgedragen aan het gemeentebestuur van de gemeente vanwaar ze afkomstig zijn, ter opneming en bewaring in de gemeentelijke archiefbewaarplaats.
Verwant materiaal
Beschikbaarheid van kopieën
Beschrijving van de series en archiefbestanddelen
- ZWAMMERDAM (DTB)
  Originelen berusten bij het streekarchief Rijnstreek
  - ALGEMEEN, A.
    - GEREFORMEERD, a.
      - Doopboeken., 1658-1811.; 1-3
        - 1658-1738., 1
          Tevens opgenomen een predikantenregister (1587-1870).
        - 1739-1783 october 5., 2
        - 1784-1811., 3
          Voor een alfabetische index, zie: nr. 7a.
      - Trouwboek., 1676-1807 augustus 9.; 4
        Voor een alfabetische index, zie: nr. 7b.
      - Begraafregisters., 1637-1695.; 5-6
        Met vermelding van het beluiden en gebruik van het doodkleed.
        - 1637-1661 augustus 1., 5
        - 1674 october 29-1695 februari 18., 6
      - Overlijdensregister., 1750 januari 13-1812 februari 7.; 7
        Voor een alfabetische index, zie: nr. 7c-d.
      - Alfabetische index op naam der gedoopten, naar aanleiding van het gereformeerde doopregister, 1658-1811, nrs. 1-3, het remonstrantse doopregister, 1741-1811, nr. 9, en het rooms-katholieke doopregister, 1725-1811, nrs. 10-11, 7A
      - Alfabetische index op naam der gehuwden, naar aanleiding van het gereformeerde trouwboek, 1676-1807, nr. 4, het rooms-katholieke trouwboek, 1725-1801, nr. 10, het rechterlijk trouwboek, 1724-1811, nrs. 14-15., 1676-1811; 7B
      - Alfabetische index op naam der gereformeerde overledenen, volgens een systematisch jaarlijks ingedeeld overzicht, nr. 7., 1750-1811.; 7C
      - Alfabetische index op naam der gereformeerde overledenen, volgens een systematisch tienjaarlijks ingedeeld overzicht, nr. 7., 1750-1811.; 7D
    - REMONSTRANTS, b.
      - Doopboeken., 1681-1811.; 8-9
        - 1681 juni 24-1687 november 25, 1707 maart 13-1740 juli 31., 8
        - 1741 september 10-1811., 9
          Voor alfabetische index: 7a.
  - Bodegraven en Zwammerdam, B.
    - ROOMS-KATHOLIEK, a.
      - Doop- en trouwboek., 1725-1801.; 10
        Voor index: 7a en 7b.
        a. dopen, 1725 juli 20-1793 augustus 19.
        blz. 1-154, 192-203.
        b. trouwen, 1725 december 27-1801 juni 21.
        blz. 155-190.
      - Doopboek, 1789 september 4-1812 januari 12., Keerzijde: trouwinschrijvingen.; 1802 november 21-1804 april 22.; 11
        Doopboek: deels synoniem aan nr. 10.
        Trouwinschrijvingen: voor index: 7a en 11a.
      - Jaarlijkse alfabetische index op naam der gedoopten, naar aanleiding van nr. 11., 1789-1811.; 11A
    - GERECHT, b.
      - Trouwinschrijvingen 1634-1668 juli 9., Beëdigde Schepenen 1629-1637.; 1629-1668; 11B
      - Ondertrouw- en trouwboek., 1670-1811.; 12-15
        De nrs. 14-15 bevatten geen ondertrouwakten.
        - 1670 november 22-1708 februari 13., 12
        - 1708 november 27-1724 october 6., 13
        - 1724 october 23-1785 november 20., 14
        - 1786 mei 14-1811 januari 11., 15
          Voor index: 7b.
      - Attestaties van huwelijksafkondigingen, huwelijksaangiften etc., 16
    - GEQUALIFICEERDEN, c.
      - Overlijdensregister., 1806-1811.; 17